# 有问题请教

提问人：胖胖彤 时间：2010-02-23 06:41:47
某国有参股企业（国有占49%）公司下设AB两个全资子公司，B于 09 年 5 月份注销，母公司将B以审计后的净资产投入A公司， 请问：
1 、母公司对B公司的净资产仅经审计、未经评估投入A公司，请问：不经评估可以吗？ 2 、是否是适用企业会计准则《长期股权投资》《非货币性交易》 3 、B公司采用成本法核算，母公司以B公司净资产出资，其高于原长期股权投资——B公司的部分，做为投资收益还是营业外收入 借：长期股权投资——A公司 贷：长期股权投资——B公司 投资收益（营业外收入）？
非常感谢！

回答人：chenyiwei
回复 楼主 胖胖彤 的帖子 1 、如果母公司将B的净资产投入A公司走的是增资程序，即以B的净资产对A增资，则从工商登记的规定看，非货币财产出资均应经过评估。尽管这时的评估结果可能对会计处理没有重大影响，但如果不评估将导致程序存在瑕疵。毕竟验资和实收资本确认都是非常注重法律形式的。 2 、从母公司角度，应作为没有商业实质的非货币资产交换处理，因此母公司个别报表层面不会确认营业外收入或投资收益。

回答人：chenyiwei
回复 藤椅 胖胖彤 的帖子首先需要在首次执行日根据《企业会计准则解释第 1 号》第七条规定对B的长期股权投资追溯调整成本法，恢复最原始的投资成本，然后根据该最原始投资成本借记“长期股权投资—A”，贷记“长期股权投资—B”，这中间不产生差额。